【裁判字號】    99,中簡上,490
【裁判日期】    990826
【裁判案由】    毀棄損壞
【裁判全文】
臺灣臺中地方法院刑事判決           99年度中簡上字第490號
上  訴  人
即  被  告  乙○○
上列上訴人因毀棄損壞案件，不服臺灣臺中地方法院臺中簡易庭
99年度中簡字第1202號，中華民國99年4 月28日第一審簡易判決
（聲請簡易判決處刑案號：臺灣臺中地方法院檢察署99年度偵字
第3051號），提起上訴，本院管轄第二審之合議庭判決如下：
    主    文
原判決撤銷。
乙○○犯毀損他人物品罪，處拘役貳拾日，如易科罰金，以新臺
幣壹仟元折算壹日。
    犯罪事實
一、乙○○前無不法犯罪前科紀錄，其及甲○○為分別居住在臺
    中市○區○○○街53巷6號及2之1號（門牌號碼原為4號）及
    6 號，為鄰居關係，因甲○○住處之鐵捲門阻礙通路等問題
    ，彼此相處不睦，詎乙○○竟於民國98年11月17日上午6 時
    45分許，在甲○○之上開住處門口，與甲○○發生爭執後，
    竟基於毀損之犯意，憤而推倒甲○○所有之車牌號碼LHJ-13
    9 號重型機車，致使該部機車左後視鏡、燈罩、小風鏡、前
    模板、左方向蓋、左開關及碼表後罩破裂損壞，足以生損害
    於甲○○。
二、案經甲○○訴由臺中市警察局第一分局報告臺灣臺中地方法
    院檢察署檢察官偵查後聲請簡易判決處刑。
    理    由
一、上開犯罪事實，業據上訴人即被告（以下簡稱被告）乙○○
    於本院審理時坦承確有於前揭時地，與告訴人甲○○發生爭
    執後，憤而推倒告訴甲○○所有之車牌號碼LHJ-139 號重型
    機車，致使該部機車毀損等事實，核與證人即告訴人於警偵
    訊時及本院審理時證述內容相符，復有久騰機車行免用統一
    發票收據、前揭機車之車籍查詢基本資料詳細畫面各1 份、
    車損及現場照片等在卷可證，是被告該部分自白核與事實相
    符，本件事證已臻明確，被告犯行洵堪認定。
二、核被告乙○○所為，係犯刑法第354 條之毀損他人物品罪。
    原判決以被告犯罪之事證明確，予以論罪科刑，固非無見；
    惟查，被告上訴意旨主張其雖有推倒告訴人之前揭機車，且
    該機車是左側倒地，是該機車之毀損部分應僅及於左側之照
    後鏡，再者，告訴人機車與自用小客車停放的位置中間有一
    個人身空間，機車倒下時應不至於碰觸到自用小客車，況告
    訴人所提出之自用小客車上刮傷痕為左右條紋，縱使機車倒
    下有碰觸到自用小客車，其刮傷痕跡亦應為上下條紋等語，
    經查，證人即告訴人甲○○於本院審理時，經本院提示警詢
    卷第23、24頁、99年度偵字第3051號第21、22頁時證稱：伊
    機車與汽車受損情形及機車倒地位置就如警卷現場照片所示
    之狀態，警察到現場之前都沒有移動過現場，汽車被刮損部
    分則如偵查卷之照片所示等語（見本院卷第54頁反面），並
    有車損照片1張及現場照片8張在卷可證（見警詢卷第23、24
    頁、99年度偵字第3051號第21頁反面），觀之警詢卷第23、
    24頁現場照片所示，該機車倒下之位置確為左側倒地，且右
    側之後照鏡並未接觸地面或其他物品，顯見被告應係從該機
    車之右側施力來推倒該機車，而造成機車左側撞擊到地面；
    復觀上開警詢卷之現場照片，機車倒地後之其龍頭位置係緊
    鄰自用小客車左側後門附近，且車身係完整倒放在地面上，
    與該自用小客車之間，尚有相當之空隙間隔，可見該機車當
    時未倒地前停放之位置應與自用小客車相隔有相當之距離，
    導致機車係完整且平行倒落地面上，再觀上開偵查卷內之車
    損照片所示，該自用小客車上刮傷痕是水平之刮傷條紋，且
    呈現刮痕長短不一之情形，衡情以觀，若上開機車倒地時有
    先碰觸到自用小客車而造成車身有刮傷毀損之情形，依該機
    車離自用小客車之距離及被告推倒機車所生之重力加速度，
    該機車倒地時應會造成一條或數條垂直完整之刮傷痕跡，顯
    與卷內所附之車損照片刮傷痕跡不相符合，故被告前揭所辯
    ，應可採信，原審此部分認定自有未洽。檢察官起訴書認該
    部機車倒地時撞及該自用小客車，致該自用小客車左後門及
    左後燈刮傷損壞乙節，亦有未洽，因此部分與上開起訴成罪
    部分係同一事實，兩者間有裁判上不可分之關係，此部分自
    不另為無罪之諭知，併此敘明。被告上訴意旨所執此指摘原
    審判決失當，本院認上訴有理由，應將原判決撤銷而自為改
    判。爰審酌被告前無不法之犯罪前科紀錄，有臺灣高等法院
    被告前案紀錄表可查，素行尚佳，其因一時情緒失控，即為
    本件犯行，顯見其法治觀念淡薄，應予非難，兼衡酌被告犯
    罪所生具體危害程度，其犯罪之動機、目的、學識程度、生
    活狀況等一切情狀，量處如主文第2項所示之刑，並依刑法
    第41條第1項前段規定，諭知易科罰金之折算標準。
三、至被告請求傳喚證人即久騰機車行老闆林群騰，無非係為確
    認告訴人是否有將其受毀損之機車送修，惟證人即告訴人已
    於本院審理時證稱其機車受損之部分尚未維修，僅是送到機
    車行就毀損部分估價等語，是被告該部分事實既已臻明確，
    且不影響被告權益，即無調查之必要，爰依刑事訴訟法第16
    3條之2第1項第3款之規定，駁回聲請，併此敘明。
據上論斷，應依刑事訴訟法第455條之1第1項、第3項、第369 條
第1 項前段、第364條、第299條第1項前段，刑法第354條、第41
條第1項前段，刑法施行法第1條之1 第1項、第2項前段，判決如
主文。
本案經檢察官丙○○到庭執行職務。
中    華    民    國    99    年    8     月    26    日
                  刑事第四庭  審判長法  官 鄭永玉
                                    法  官 張恩賜
                                    法  官 潘曉玫
以上正本證明與原本無異。
不得上訴。
                                    書記官 張齡方
中    華    民    國    99    年    8     月    26    日
附錄論罪科刑法條
刑法第三百五十四條：
毀棄、損壞前二條以外之他人之物或致令不堪用，足以生損害於
公眾或他人者，處二年以下有期徒刑、拘役或五百元以下罰金。

司法院資訊處製作；財團法人民間司法改革基金會備份。
